【裁判字號】    98,訴,1152
【裁判日期】    980728
【裁判案由】    確認委任關係不存在等
【裁判全文】
臺灣板橋地方法院民事判決              98年度訴字第1152號
原      告  戊○○
被      告  強力電子有限公司
法定代理人  甲○○
            丙○○
                      3樓
            乙○○
                      2弄8號.
            丁○○
上列當事人間請求確認股東關係不存在事件，本院於民國98年7
月14日言詞辯論終結，判決如下：
    主  文
確認原告於被告強力電子有限公司之股東關係不存在。
訴訟費用由被告負擔。
    事實及理由
壹、程序方面：
    按公司經中央主管機關撤銷或廢止登記者，應行清算程序，
    此觀公司法第26條之1 規定準用同法第24條至第26條規定甚
    明。次按有限公司之清算，以全體股東為清算人。但本法或
    章程另有規定或經股東決議，另選清算人者，不在此限，公
    司法第113 條準用同法第79條定有明文。查本件被告強力電
    子有限公司，業經經濟部於民國92年5 月12日以經授中字第
    09234684560 號廢止登記在案，有原告提出之被告公司變更
    登記事項卡影本附卷可稽（見本院卷第10頁）。依上開規定
    ，本件被告公司即應行清算程序，而被告公司之章程又別無
    其他規定，依法應以全體股東為該公司之清算人。參酌卷附
    被告公司之變更登記事項卡所載，被告公司之董事為本件原
    告，股東計有甲○○、丙○○、乙○○、丁○○4 人，另按
    代表公司之股東，如為自己或他人與公司為買賣、借貸或其
    他法律行為時，不得同時為公司之代表，公司法第108 條第
    4 項準用同法第59條有明文規定，故本件列名為被告公司董
    事之原告，訴請確認其與被告公司間股東關係不存在，自應
    以清算人甲○○、丙○○、乙○○、丁○○4 人為被告公司
    之共同法定代理人，合先敘明。
貳、實體方面：
一、原告起訴主張：
（一）原告原配偶甲○○於民國87年間，竊取原告之國民身分證
      ，並偽刻原告之印章，旋將身分證印章託付不知情之人，
      於87年12月向經濟部中部辦公室申辦被告強力電子有限公
      司設立登記事宜，並將原告登記為董事，原告未同意亦不
      知情。
（二）迨96年2 月間，原告接獲板橋行政執行處寄發之被告公司
      欠稅執行通知書，始知原告遭冒名登記為被告公司之董事
      股東。其復於96年7 月間向板橋地檢署告訴甲○○竊盜、
      偽造文書罪責，經起訴後由本院以97年度簡字第1779號刑
      事判決甲○○有期徒刑4 月減刑2 月確定，顯見其非被告
      公司之股東，然原告列名為董事在私法上之地位不明確，
      有權利受損及遭限制出境或被追繳稅金之危險，顯有不安
      之狀態存在，爰依民事訴訟法第247 條第1 項規定提出
      本件訴訟等語。併聲明：請求確認被告與原告間股東關係
      不存在。
二、被告公司法定代理人丁○○到庭認諾原告之請求。
三、原告主張其經登記為被告公司董事股東，已據其提出被告公
    司之變更登記表為證，且為被告所不爭執，堪信為真實。又
    原告所述其原配偶甲○○竊取原告之國民身分證，並偽刻原
    告之印章後，託付不知情之人，於87年12月向經濟部中部辦
    公室申辦被告強力電子有限公司設立登記事宜，業據原告提
    出本院97年度簡字第1779號刑事判決甲○○有期徒刑4 月減
    刑2 月之判決書為憑，足信原告所述應屬真實，遑論被告方
    面於言詞辯論時就原告之訴為認諾。
四、末按確認法律關係之訴，非原告有即受確認判決之法律上利
    益者，不得提起之，民事訴訟法第247 條第1 項定有明文。
    本件原告主張其被偽造印文登記為被告公司之董事股東，有
    權利受損及遭限制出境或被追繳稅金之危險，則原告主張此
    種不安之狀態，得以確認判決加以除去，於法無違。綜上所
    述，原告之主張，為有理由，其請求確認與被告間之股東關
    係不存在，即屬正當，應予准許。本件事證已臻明確，原告
    其餘攻防及舉證，核與判決結果不生影響，爰不一一論述，
    附此敘明。
、結論：
    本件原告之訴為有理由，依民事訴訟法第78條，判決如主文
    。
中    華    民    國    98    年    7    月    28     日
                  民事第二庭    法  官  陳財旺
以上正本係照原本作成
如對本判決上訴，須於判決送達後20日內向本院提出上訴狀
中    華    民    國    98    年    7    月    28     日
                                書記官  孫國慧


司法院資訊處製作；財團法人民間司法改革基金會備份。
